---
layout: page
title: "R 팩키지"
subtitle: "맥 - 자모분리"
author:
  - name: "이광춘"
    affiliation: "[Tidyverse Korea](https://www.facebook.com/groups/tidyverse/)"
date: "`r Sys.Date()`"
tags: ["데이터 과학", "Data Science", "데이터 사이언스", "오픈통계", "데이터팩키지", "맥", "자모분리"]
output:
  html_document: 
    include:
      after_body: footer.html
      before_body: header.html
    theme: default
    toc: yes
    toc_depth: 2
    toc_float: true
    highlight: tango
    code_folding: show
    number_section: true
    self_contained: true
urlcolor: blue
linkcolor: blue
editor_options: 
  chunk_output_type: console
---


```{r, include=FALSE}
knitr::opts_chunk$set(echo = TRUE, message=FALSE, warning=FALSE,
                      comment="", digits = 3, tidy = FALSE, prompt = FALSE, fig.align = 'center')

library(tidyverse)
```



# 자모분리 [^reference] {#mac-characters}

[^reference]: [[macOS 한글 호환성 1편] 한글 자소분리 해결법](https://tt.kollhong.com/79?category=674974)

윈도우 파일을 맥으로 가져오게 되면 자음과 모음이 분리되는 자소분리가 되는 경우가 있다. 문제의 원인은 
맥에서는 표준 정규화 인코딩 방식을 조합형(NFD, Normalization Form Canonical Decomposition)을 사용하는 반면, 윈도우에서는 완성형(NFC, Normalization Form Canonical Composition)을 지원하고 있기 때문이다.


# 사례 {#example}

[eStat](http://estat.me/estat/eStat/) 웹사이트에서 `.csv` 파일을 맥으로 다운로드 받게 되면 자모가 분리되는 사례를 목격하게 된다.

- `초등과학5-2각행성의반지름(141쪽).csv` &rarr; `초등과학5-2각행성의반지름(141쪽).csv`

```{r exampel, eval =  FALSE}
library(tidyverse)
planet_radius <- read_csv("data/초등과학5-2각행성의반지름(141쪽).csv")

planet_radius
```

# 수정하는 방법 {#fix-problem}

`brew install convmv` 명령어를 통해 `convmv` 프로그램을 설치한 후에 다음과 같이 실행한다.

```{r fix-problem, eval = FALSE}
convmv -f utf8 -t utf8 --nfc --notest <파일명>
```

# Automator 사용법 {#automator}


[콜홍]: <https://tt.kollhong.com/79?category=674974> 참고 

